

Hugo Adrián

Hostelero



✓ xhugoct58@gmail.com



Sobre Mí

Soy un apasionado estudiante de Informatica con experiencia previa en el sector de hosteleria que le encantaria volver a ejercer los puestos que mejor se le da.

Habilidades

Manejo de Maquina de Limpieza y Productos

Experiencia en Barra

Ingles hablado muy fluido

Persona muy social y abierta

Habil con el trabajo de equipo

Idiomas

Español 🛊 🛊 🛊 🛊

Inglés 🛊 🛊 🛊 🏠

Alemán 🛊 🛊 🏠 🏠

Mas Informacion

Mi linkedin

https://www.linkedin.com/in/hugoadriancampostaipe

Experiencia Profesional

Restaurante Mexicano Alemania

2021-2022

Trabajaba como ayudante de Cocina, donde me dedicaba a freidora, cortar, pelar y labores de limpieza

Margaretental Kiel Alemania

2022-2023

Trabajaba como lavaplatos, donde tambien tuve pequeñas labores en cocina y casi todo relacionado a la limpieza

Negocio Familiar España

2024

He trabajo como Camarero por 3 meses, donde destaco el servicio en barra y la atención cordial a mesa

Educación

B1 Alemán

Volshochschüle Kiel | 2022

Bachillerato

I.E.S Federico García Lorca | 2019 - 2021

Curso B1 Ingles

EOI Granada | 2024

Formación Profesional Superior en Informática

I.E.S Hermenegildo Lanz | 2022-actualidad

IFCD Desarrollo de aplicaciones con tecnologia Web

Albay Formation | 2024